臺灣高等法院刑事判決
110年度上易字第246號
上  訴  人  臺灣新北地方檢察署檢察官
被      告  李浩瑋


上列上訴人因被告妨害風化案件，不服臺灣新北地方法院109年
度易字第245號，中華民國109年12月10日第一審判決（起訴案號
：臺灣新北地方檢察署108年度偵字第32534號），提起上訴，本
院判決如下：
    主  文
上訴駁回。
    理  由
一、經本院審理結果，認第一審判決對被告甲○○為無罪之諭知，
    核無不當，應予維持，並引用第一審判決書記載之證據及理
    由（如附件）。
二、檢察官上訴意旨略以：
　㈠本件被告於民國108年7月12日20時5分許，在新北市板橋區捷
    運亞東醫院站（下稱系爭捷運站）2號出口，公然拉下長褲
    拉鍊，將其右手伸入長褲内，以右手撫摸其陰莖直至射精，
    致其精液潑灑至告訴人之小腿及長裙。再據原審勘驗結果顯
    示，被告在系爭捷運站手扶梯上自慰，過程中有零星下樓之
    往來民眾，被告亦於偵查中自承現場其他人可能看到伊打手
    搶的行為等語，顯見被告有供人觀覽之意圖。原審判決雖據
    上開勘驗結果認定被告有以手提袋遮掩其下體，但該手扶梯
    既供往來民眾進出捷運站使用，被告所持手提袋並未完全遮
    蔽所有視角，被告亦於原審審理中陳稱平時都自系爭捷運站
    出站返家等語，被告對於該手扶梯之行人通行狀況當有所認
    識，自難諉為不知其掏出陰莖自慰之動作，得為他人所見聞
    。原審判決認為被告並無供人觀覽之意圖，容有適用經驗法
    則之不當。
　㈡且細譯系爭捷運站監視器光碟影像截圖，案發當日20時5分6
    秒，告訴人筆直走往捷運站，同時被告出現在畫面中，位在
    告訴人左斜後方，右手則一直緊靠右腿及胯下處；同日20時
    5分9秒，被告右手往胯下處斜移。並且加速靠近告訴人；同
    日20時5分10-12秒，被告右手位置沒有改變，此怪異行為，
    造成路過之人紛紛下意識回頭查看。嗣被告及告訴人接續上
    手扶梯而超脫監視器拍攝範圍；同日20時5分29秒，不詳民
    眾自監視器鏡頭下方處步出往左行，該民眾應可目擊被告之
    動作；另同日20時5分31-36秒，另有不詳民眾自鏡頭中央處
    即手扶梯旁樓梯步下階梯，而該民眾出現時，與被告及告訴
    人相隔不到2秒，故該不詳民眾自高處平台應可見到手扶梯
    之情況。是以被告自案發當日20時5分6秒出現在監視器拍攝
    影像時起，右手即一直緊靠右腿及胯下處，當有裸露下體供
    人觀覽之意，而捷運站內人來人往，監視器拍攝影像亦得見
    有不詳民眾隨時進出該處，而可得觀覽被告無遮掩之右手並
    予以側目。原審遽為被告無罪判決，自有未洽。
三、然依下列說明，檢察官上訴理由並不足採
　㈠按犯罪事實應依證據認定之，無證據不得認定其犯罪事實；
    又不能證明被告犯罪者，應諭知無罪之判決，刑事訴訟法第
    154條第2項、第301條第1項分別定有明文。次按認定被告有
    罪之事實，應憑證據，如未能發現相當之證據，或證據不足
    以證明，自不能以推測或擬制之方法，以為裁判之基礎；且
    認定事實所憑之證據，其為訴訟上之證明，須達於通常一般
    人均不致有懷疑，而得確信其為事實之程度者，始得據為有
    罪之認定，倘其證明尚未達到此一程度而有合理之懷疑存在
    時，尚難為有罪之認定基礎；另苟積極證據不足以為不利於
    被告事實之認定，即應為有利於被告之認定，更不必有何有
    利之證據（最高法院30年上字第816號、40年台上字第86號
    、76年台上字第4986號判例意旨參照）。
  ㈡原審斟酌取捨公訴人所提出被告於警詢及偵查中之供述、證
    人即告訴人於警詢之陳述暨偵訊中之證述、現場監視器光碟
    影像及截圖畫面、新北市政府警察局108年8月20日新北警鑑
    字第1081558961號鑑驗書、採證照片等，以及告訴人於原審
    審理時之證述暨卷附悠遊卡持卡人基本資料暨交易資料、新
    北市政府警察局板橋分局刑案現場勘察報告暨附件、新北市
    政府警察局108年11月14日新北警鑑字第1082142036號鑑定
    書等證據資料，並當庭逐一勘驗卷附案發系爭捷運站現場監
    視器光碟影像檔案，製成勘驗筆錄暨勘驗光碟報告，經詳予
    調查後，說明略以：被告於108年7月12日20時5分許，在系
    爭捷運站2號出口附近，拉下其長褲拉鍊，將其陰莖露出於
    外後射精，致其精液潑灑至告訴人之小腿及長裙；被告於系
    爭捷運站地下層往2號出口方向之手扶梯前，開始鎖定告訴
    人，並緊隨其後，後因拍攝角度關係，監視錄影畫面均未能
    見被告露出下體及射精之過程，迄被告離開所搭乘之手扶梯
    ，進入車站地面層後，監視錄影畫面雖攝及被告正面影像，
    惟此時即已未見其露出陰莖等下體部位；被告搭乘手扶梯之
    前，雖與2名男子擦身而過，並直盯被告，惟該2人證述於被
    告進入手扶梯前，並未見被告有露出下體之情形，是被告拉
    下長褲拉鍊暨射精之位置，當係在系爭捷運站2號出口電扶
    梯上之35秒期間。被告搭乘手扶梯之過程，除在前1階之告
    訴人以外，身旁並無其他民眾經過，其身後搭乘民眾距其約
    40階之遠，手扶梯載客量未見擁擠，又手扶梯旁之樓梯雖有
    零星下樓民眾，然相對位置較手扶梯為低，向手扶梯方向之
    視角，為手扶梯之左側機身（出站方向）所遮擋；告訴人於
    手扶梯上均未為被告碰觸，當時亦未覺異狀，係於進入地面
    層，準備離開捷運站時才發覺有異，此時被告已離去，是當
    場無人接近並目擊被告拉下長褲拉鍊暨射精之過程；根據勘
    驗報告截圖，被告於站立於手扶梯右側之際，左手始終持拿
    手提袋於側身，袋身位置並在其左側腰部及大腿之間，恰遮
    住其下體處，可知被告搭乘手扶梯時，右、前、左側，分別
    為手扶梯右側、告訴人、手提袋及手扶梯左側遮擋。則綜觀
    被告附近並無告訴人以外之民眾經過，監視錄影畫面亦未攝
    及其拉下長褲拉鍊暨射精之過程，而上開過程中被告下體處
    始終遭其遮擋等節，堪認被告確有刻意避人耳目之情形。是
    以，被告拉下長褲拉鍊暨射精之位置即捷運手扶梯處，雖係
    不特定人或多數人得以共見共聞之空間，但因被告有遮擋其
    猥褻行為之過程，即難遽認其主觀上有供人觀覽之意圖，並
    以公然猥褻犯行相繩。從而，公訴人所提上開證據，未達通
    常一般人均不致有所懷疑，而得以確信其為真實之程度，無
    從形成被告有罪之確信，乃對被告為無罪之諭知等語。故原
    判決已詳予論述對被告為無罪諭知之理由，其所為論斷從形
    式上觀察，難認有違背經驗法則、論理法則，或有其他違背
    法令之情形，自不容任意指為違法。
　㈢被告雖於偵查中自陳：伊知道在捷運站電扶梯自慰的行為，
    會有遭他人看見之可能等語，惟如前所述，被告在系爭捷運
    站2號出口電扶梯上之35秒期間，除前1階之告訴人外，身旁
    無其他民眾經過，其身後搭乘民眾距其約40階之遠，手扶梯
    載客量未見擁擠，手扶梯旁之樓梯相對位置較手扶梯為低，
    向手扶梯方向之視角，為手扶梯之左側機身（出站方向）所
    遮擋，故於樓梯零星下樓民眾亦無法察見被告之舉止；而當
    時被告左手始終持拿手提袋於側身，袋身位置並在其左側腰
    部及大腿之間遮住其下體，是被告搭乘手扶梯時，除周圍均
    有所掩蔽外，其亦始終遮掩下體處（原審勘驗筆錄暨勘驗光
    碟報告參照；見原審易字卷第75、83-113頁）。基此，堪認
    被告雖知悉捷運站電扶梯為公眾得出入、往來之場所，然是
    時被告所處位置，無從令他人看見其正以右手撫摸陰莖直至
    射精，且被告亦有持拿手提袋於側身遮掩，顯見被告確有刻
    意避人耳目，不欲他人知悉而無供人觀覽之意圖甚明。
　㈣檢察官另指被告於案發時因有右手一直緊靠右腿及胯下處之
    怪異行為，造成路過之人下意識回頭查看，且緊接於告訴人
    及被告搭乘電扶梯後出現之民眾亦可目擊被告之舉止云云。
    惟此顯與原審勘驗結果有違，已如前述。況檢察官所指回頭
    查看之人（監視器畫面顯示時間20時5分9-12秒。截圖見原
    審易字卷第107-108頁）即證人翁冠庭、張修銘，其2人於警
    詢中均陳述當時並未見被告有何異常舉動，證人張修銘並供
    稱當時是認為被告面熟，被告應是其服役單位之幹部等語（
    見原審易字卷第125-128頁），是其2人並非查見被告有何怪
    異行止而回頭查看。檢察官上揭所指與卷證資料有違，且屬
    臆測之詞，難為不利於被告之認定依據。
  ㈤刑事訴訟新制採行改良式當事人進行主義，檢察官負有實質
    舉證責任，法院僅立於客觀、公正、超然之地位而為審判，
    是倘檢察官無法提出證據，以說服法院形成被告有罪之心證
    ，即應為被告無罪之諭知，俾落實無罪推定原則，此觀諸刑
    事訴訟法第154條第1項、第2項、第161條第1項、第2項及第
    301條第1項規定即明。本件並無足夠證據證明被告確有公然
    猥褻犯行，業據原判決論述明確，檢察官上訴意旨置原判決
    已明確論斷說明之事項於不顧，仍執前揭陳詞指摘原判決不
    當，然其上訴意旨所指，均僅係本案卷內相同事證之相異評
    價，並未提出其他積極證據供本院調查審認，其上訴指摘原
    判決不當，益非足取。
　㈥檢察官另依循告訴人所指，主張告訴人於案發日所穿著之長
    裙，遭被告自慰而潑灑精液後，效用減低或失其效用，達於
    毀損之程度云云。然按刑法第354條之毀損罪，依同法第357
    條之規定，須告訴乃論；又按告訴乃論之罪，其告訴應自得
    為告訴人之知悉犯人之時起，於6個月內為之，刑事訴訟法
    第237條第1項定有明文。再告訴乃論之罪，被害人固僅須表
    示訴究之意思為已足，不以明示其所告訴者為何項罪名為必
    要，然告訴係指被害人向該管機關指明犯人申告犯罪事實，
    並表示希望訴追之意思，則合法之告訴，自須以被害人申告
    犯罪事實為其要件。查告訴人於警詢中係稱其於系爭捷運站
    出口，發現右後大腿濕濕的，感覺應該是精液，故前來派出
    所報案，要提出告訴等語（見偵卷第10頁），嗣於檢察官偵
    訊中則陳述其小腿、裙子都沾有精液等語，其餘與警詢大致
    無異，並表示就被告涉及公然猥褻行為提出告訴等節（見偵
    卷第49、50頁）。均未提及其長裙因沾有精液，而有毀棄、
    損壞、致令不堪用等情形，亦即並未申告毀損之犯罪事實，
    因此即令被告之行為確實造成告訴人之長裙毀損，仍難認告
    訴人已就被告毀損行為提出告訴，而卷內另無告訴人就此部
    分提出告訴之事證，則因毀損部分欠缺訴追要件，法院自無
    從為實體之認定。此外，本案起訴事實亦未敘明毀損之事實
    ，而起訴犯罪事實之擴張，須以未經起訴之事實與已經起訴
    之事實俱屬有罪且互有實質上或裁判上一罪之不可分關係為
    前提，則因被告被訴公然猥褻部分已不能證明犯罪，縱另有
    毀損行為，亦與本案起訴部分無審判不可分之關係，是本院
    亦無從為實體或程序上之裁判，附此指明。
　㈦本件係因公訴人所提證據未達通常一般人均不致有所懷疑，
    而得以確信其為真實之程度，無從形成被告有罪之確信，故
    對被告為無罪之諭知，而非基於刑法第19條第1項之精神障
    礙事由，檢察官主張應對被告施以監護處分，難認有據，末
    此敘明。
四、綜上所述，原審判決被告無罪，於法並無違誤。檢察官以前
    揭上訴理由指摘原判決不當，然其所指並非可採，故其上訴
    為無理由，應予駁回。　　
據上論斷，應依刑事訴訟法第373條、第368條，判決如主文。
本案經檢察官楊雅婷提起公訴，檢察官程彥凱提起上訴，檢察官
邱美育到庭執行職務。
中　　華　　民　　國　　110 　年　　3 　　月　　31　　日
                  刑事第十六庭  審判長法　官  葉騰瑞
                                      法　官  陳芃宇
                                      法　官  古瑞君
以上正本證明與原本無異。
不得上訴。
                                      書記官  林君縈
中　　華　　民　　國　　110 　年　　3 　　月　　31　　日
附件
臺灣新北地方法院刑事判決　　　　　　　109年度易字第245號
公　訴　人　臺灣新北地方檢察署檢察官
被　　　告　甲○○
上列被告因妨害風化案件，經檢察官提起公訴（108 年度偵字第
32534號），本院判決如下：
    主  文
甲○○無罪。
    理  由
一、起訴意旨略以：被告甲○○意圖供人觀覽，於民國108年7月12
    日20時5分許，在新北市○○區○○○○○○○0號出口，公然拉下長
    褲拉鍊，將其右手伸入長褲內，以右手撫摸其陰莖直至射精
    ，致其精液潑灑至告訴人即代號AD000-H000000 號（姓名、
    年籍資料詳卷，下稱告訴人）女子之小腿及長裙，以此等方
    式公然猥褻，因認被告所為，係犯刑法第234 條第1項之公
    然猥褻罪嫌等語。
二、按犯罪事實應依證據認定之，無證據不得認定其犯罪事實；
    又不能證明被告犯罪者，應諭知無罪之判決，刑事訴訟法第
    154條第2項、第301條第1項分別定有明文。次按認定被告有
    罪之事實，應憑證據，如未能發現相當之證據，或證據不足
    以證明，自不能以推測或擬制之方法，以為裁判之基礎；且
    認定事實所憑之證據，其為訴訟上之證明，須達於通常一般
    人均不致有懷疑，而得確信其為事實之程度者，始得據為有
    罪之認定，倘其證明尚未達到此一程度而有合理之懷疑存在
    時，尚難為有罪之認定基礎；另苟積極證據不足以為不利於
    被告事實之認定，即應為有利於被告之認定，更不必有何有
    利之證據（最高法院30年上字第816號、40年台上字第86號
    、76年台上字第4986號判例意旨參照）。又按按刑法第234
    條公然猥褻罪，係以意圖供人觀賞，公然為猥褻之行為為其
    要件，其中意圖供人觀覽為主觀犯罪構成要件要素。另所謂
    公然，係指不特定多數人得以共見共聞之狀態，不以實際上
    果已共見共聞為必要，但必在事實上有不特定人或多數人得
    以共見共聞之狀況。
三、起訴意旨認被告上開行為涉犯公然猥褻犯行，無非係以被告
    之供述、告訴人之證述、案發現場監視器光碟1份、監視器
    截圖畫面6張、新北市政府警察局108年8月20日新北警鑑字
    第1081558961號鑑驗書1份為其論據。訊據被告否認涉有前
    開犯行，辯稱：我覺得下體有點難受，只是想要放鬆一下，
    並沒有想要特別給誰看的意圖，全程也有用包包擋住，不是
    公然猥褻等語。
四、經查：
  ㈠被告於108年7月12日20時5分許，在新北市○○區○○○○○○○0號出
    口附近，拉下其長褲拉鍊，將其陰莖露出於外後射精，致其
    精液潑灑至告訴人之小腿及長裙乙節，業據證人即告訴人於
    警詢、偵訊及本院審理中證述在卷（偵卷第9 至11、49、50
    頁、本院易字卷第73至76頁），並有悠遊卡持卡人基本資料
    暨交易資料1份（偵卷第15、17頁）、捷運站監視器錄影畫
    面截圖6張（偵卷第31至33頁）、新北市政府警察局板橋分
    局刑案現場勘察報告暨附件（本院審易字卷第99至118頁）
    、新北市政府警察局108年8月20日新北警鑑字第1081558961
    號鑑驗書暨採證照片2張（偵卷第23至25頁）、該局108年11
    月14日新北警鑑字第1082142036號鑑定書1 份（本院審易字
    卷第47、48頁）附卷足稽，復經本院當庭勘驗卷附案發現場
    監視器光碟，製成勘驗筆錄暨勘驗光碟報告（含截圖）（本
    院易字卷第75、83至113頁）在卷可參，並為被告於本院審
    理中所不否認，是此部分事實明確，堪予認定。
  ㈡本院於本案審理中，當庭逐一勘驗卷附案發現場監視器光碟
    影像檔案，製成勘驗筆錄暨勘驗光碟報告，茲就案發前後影
    像檔案，即檔名「3-10 BL40 出口2 扶梯4 下乘場」（即勘
    驗報告之「檔案C」）、「3-9 BL40出口2 扶梯4 中乘場」
    」（即勘驗報告之「檔案D」）、「3-8 BL40出口2 扶梯4上
    乘場」」（即勘驗報告之「檔案E」）、「3-7 BL40出口2」
    （即勘驗報告之「檔案F」）等檔案之勘驗結果，分列如下
    （以下勘驗報告內容之「甲男」即為被告，「乙女」即為告
    訴人）：
    ⒈檔案C（拍攝視角範圍為捷運站出口由站內至站外《地下層
      至1樓路面》手扶梯之下段影像）：於錄影畫面顯示時間「
      20:04:10」（播放時間14分10秒），乙女第1次出現在畫
      面中，原欲排隊搭乘手扶梯，後折返走回閘口服務大廳方
      向，又於錄影畫面顯示時間「20:05:02」（播放時間15分
      2秒），乙女二度行走至該出口搭乘手扶梯，隨後於錄影
      畫面顯示時間「20:05:05」（播放時間15分5秒），甲男
      跟隨其後，且2人前後人潮不多，通行寬敞，甲男緊跟在
      乙女後方，甲男此際持續將其右手插放在右側背心口袋內
      （甲男穿著背心長度約至下腹部，故右手插放口袋位置外
      觀約在下腹部處），後於轉入捷運站出口手扶梯通道時，
      原行走在甲男對向、朝捷運站驗票閘口方向之2名男子，
      在與甲男擦身而過之際，直盯甲男看望，甲男亦同看望該
      2名男子，其等間除眼神對望外，並無交談或其他交集，
      隨後各自朝原方向前行，乙女、甲男則繼續前行搭乘手扶
      梯。於錄影畫面顯示時間「20:05:28」（播放時間15分28
      秒）乙女、甲男2 人離開錄影範圍，因拍攝角度為背向上
      樓之手扶梯，且距離稍遠，未能見甲男搭乘手扶梯後有何
      特異舉止。
    ⒉檔案D （拍攝視角範圍為捷運站出口由站內至站外《地下層
      至1 樓路面》手扶梯之中段影像）：於錄影畫面顯示時間
      「20:05:25～20:06:00」起（播放時間15分25秒～16分），
      乙女、甲男搭乘手扶梯上樓，甲男旁無其他搭乘民眾，其
      身後搭乘民眾距其約40階，當時手扶梯載客量非擁擠狀態
      ，甲男仍緊貼在乙女身後，2人僅差1階，甲男左手持拿手
      提袋於側身，因拍攝角度，無法見右手有何舉動，身體亦
      無明顯搖晃之情，過程中在手扶梯旁之樓梯皆有零星下樓
      之往來民眾。
    ⒊檔案E（拍攝視角範圍為捷運站出口由站內至站外《地下層
      至1 樓路面》之手扶梯上段影像）：於錄影畫面顯示時間
      「20:06:00～20:06:10」（播放時間16分～16分10秒），乙
      女踏出手扶梯平台，甲男跟隨在後，見甲男在跨出手扶梯
      平台之際，右手似有在其下體處觸摸1下，惟未見其下體
      露出，左手仍持拿手提袋於身側。
    ⒋檔案F （拍攝視角範圍為捷運站出口至街道之迴廊空間）
      ：於錄影畫面顯示時間「20:06:09～20:06:10」（播放時
      間16分9秒～16分10秒），見乙女朝畫面左側左轉，準備離
      開捷運站至街道上。於錄影畫面顯示時間「20:06:12」（
      播放時間16分12秒），乙女有低頭查看其小腿之情，甲男
      則未再跟隨乙女，而另朝直行方向離開捷運站。
  ㈢自上開勘驗結果可知，被告係於捷運亞東醫院站地下層往2號
    出口方向之手扶梯前，開始鎖定告訴人，並緊隨其後，因拍
    攝角度關係，監視錄影畫面均未能見被告露出下體及射精之
    過程，迄被告離開所搭乘之手扶梯，進入地面層後（即檔案
    E ），監視錄影畫面雖攝及被告正面影像，惟此時即已未見
    其露出陰莖等下體部位。次就檔案C部分，可見被告搭乘手
    扶梯之前，2名男子與其擦身而過，並有直盯被告之情形，
    嗣經警方尋獲該2名男子即翁冠庭、張修銘，2人於警詢中均
    證稱當時並未見被告有何異常舉動，其中證人張修銘並證稱
    當時是認為被告面熟，被告應是其服役單位之幹部等語（本
    院易字卷第125至128頁），故2人於被告進入手扶梯前，尚
    未見其有露出下體之情形。據此而論，被告拉下長褲拉鍊暨
    射精之位置，當係在捷運亞東醫院站2 號出口電扶梯上之35
    秒期間（檔案D）一節，應可認定。再觀被告搭乘手扶梯之
    過程，除在前1階之告訴人以外，身旁並無其他民眾經過，
    其身後搭乘民眾距其約40階之遠，手扶梯載客量未見擁擠，
    又手扶梯旁之樓梯雖有零星下樓民眾，然相對位置較手扶梯
    為低，向手扶梯方向之視角，為手扶梯之左側機身（出站方
    向）所遮擋，此情另有上開勘驗報告截圖5張（本院易字卷
    第109至111頁）足佐，而告訴人於手扶梯上均未為被告碰觸
    ，當時亦未覺異狀，係於進入地面層，準備離開捷運站時才
    發覺有異，此時被告已離去等情，亦經證人即告訴人於警詢
    、偵訊及本院審理中證述明確（偵卷第9至11、49、50頁、
    本院易字卷第73至76頁），是當場無人接近並目擊被告拉下
    長褲拉鍊暨射精之過程一情，亦可認定。再根據上開勘驗報
    告截圖，被告於站立於手扶梯右側之際，左手始終持拿手提
    袋於側身，袋身位置並在其左側腰部及大腿之間，恰遮住其
    下體處，可知被告搭乘手扶梯時，右、前、左側，分別為手
    扶梯右側、告訴人、手提袋及手扶梯左側遮擋。則綜觀被告
    附近並無告訴人以外之民眾經過，監視錄影畫面亦未攝及其
    拉下長褲拉鍊暨射精之過程，而上開過程中被告下體處始終
    遭其遮擋等節，堪認被告確有刻意避人耳目之情形，是被告
    辯稱並無供他人觀覽之意圖等語，並非無據。從而，被告拉
    下長褲拉鍊暨射精之位置即捷運手扶梯處，雖係不特定人或
    多數人得以共見共聞之空間，但因被告有遮擋其猥褻行為之
    過程，即難遽認其主觀上有供人觀覽之意圖，並以公然猥褻
    犯行相繩。
五、綜上所述，起訴意旨所提證據，尚不足以證明被告主觀上有
    有供人觀覽之意圖，進而使本院認被告確有公然猥褻行為，
    並達於無所懷疑而得確信為真實之程度。此外，復查無其他
    積極證據足資證明被告確有起訴意旨所指公然猥褻犯行，是
    其犯行尚屬不能證明，揆諸前開說明，自應對被告為無罪之
    諭知。
六、至被告因對告訴人之小腿及長裙射精，致告訴人之長裙沾有
    精液，告訴人於交由警方取證、拍照後，因覺得噁心，不想
    再穿此件長裙，所以將之丟棄等情，業據告訴人於本院審理
    中證述在卷（本院易字卷第73、74頁），公訴檢察官並主張
    ：告訴人在警詢中有概括陳述稱要對被告提出告訴，本案情
    節可能另外涉及毀損罪嫌等語。惟按刑法第354條之毀損罪
    ，依同法第357條之規定，須告訴乃論；又按告訴乃論之罪
    ，其告訴應自得為告訴人之知悉犯人之時起，於6個月內為
    之，刑事訴訟法第237條第1項定有明文。再告訴乃論之罪，
    被害人固僅須表示訴究之意思為已足，不以明示其所告訴者
    為何項罪名為必要，然告訴係指被害人向該管機關指明犯人
    申告犯罪事實，並表示希望訴追之意思，則合法之告訴，自
    須以被害人申告犯罪事實為其要件。查告訴人於警詢中係稱
    其於捷運亞東醫院站出口，發現右後大腿濕濕的，感覺應該
    是精液，故前來派出所報案，要提出告訴等語（偵卷第10頁
    ），嗣於檢察官偵訊中則陳述其小腿、裙子都沾有精液等語
    ，其餘與警詢大致無異，並表示就被告涉及公然猥褻行為提
    出告訴等節（偵卷第49、50頁）。均未提及其長裙因沾有精
    液，而有毀棄、損壞、致令不堪用等情形，亦即並未申告毀
    損之犯罪事實，因此即令被告之行為確實造成告訴人之長裙
    毀損，仍難認告訴人已就被告毀損行為提出告訴，而卷內另
    無告訴人就此部分提出告訴之事證，則因毀損部分欠缺訴追
    要件，本院自無從為實體之認定。此外，本案起訴事實亦未
    敘明毀損之事實，而起訴犯罪事實之擴張，須以未經起訴之
    事實與已經起訴之事實俱屬有罪且互有實質上或裁判上一罪
    之不可分關係為前提，則因被告被訴公然猥褻部分已不能證
    明犯罪，縱另有毀損行為，亦與本案起訴部分無審判不可分
    之關係，是本院亦無從為實體或程序上之裁判，併此指明。
七、又被告之行為，固然未構成刑事犯罪，惟仍應屬性騷擾之行
    為。而依性騷擾防治法第20條之規定，對他人為性騷擾者，
    由直轄市、縣（市）主管機關處新臺幣1萬元以上10萬元以
    下罰鍰。是其上開行政不法之行為，自應由主管機關依法裁
    罰，附此敘明。
據上論斷，應依刑事訴訟法第301條第1項，判決如主文。
本案經檢察官楊雅婷提起公訴，檢察官高智美、程彥凱到庭執行
職務。
中    華    民    國   109    年    12    月    10    日
                  刑事第十五庭  法  官  王榆富
以上正本證明與原本無異。
如不服本判決應於收受判決後20日內向本院提出上訴書狀，並應
敘述具體理由。其未敘述上訴理由者，應於上訴期間屆滿後20日
內向本院補提理由書(均須按他造當事人之人數附繕本)「切勿逕
送上級法院」。
                                書記官  吳進安
中    華    民    國   109    年    12    月   11    日